臺灣臺中地方法院刑事判決　　　　　　　　　　　　　九十一年度易字第四五九號
　　公　訴　人　台灣台中地方法院檢察署檢察官
　　被　　　告　甲　○
右列被告因妨害公務案件，經檢察官聲請簡易處刑（九十年度偵字第一八七三七號）
，經本院台中簡易庭認為不宜以簡易處刑而移送前來（九十一年度中簡字第一三六號
），本院依通常程序判決如左：
    主  文
甲○對於公務員依法執行職務時，施強暴，處有期徒刑肆月，如易科罰金，以參佰元
折算壹日；又於公務員依法執行職務時，當場侮辱，處拘役參拾日，如易科罰金，以
參佰元折算壹日。
    事  實
一、甲○前因妨害公務案件，經本院判處拘役四十日，於民國（下同）八十八年五月
    二十二日確定，並於八十八年七月二十二日執行完畢（不構成累犯）。仍不知省
    悟，竟於九十年十月十二日十七時許，在台中市○區○○街九十九號日月茶坊，
    因不滿台中市警察局第二分局警員張朝應、莊慧民等人，執行本院判決宣告沒收
    電子遊戲機台之公務，竟對上開警員身體部位推打及咆哮，以此強暴方式妨害公
    務之執行，並口出穢語「幹×娘」等語，當場對執行職務之警員為侮辱。
二、案經臺中市警察局第二分局報告臺灣臺中地方法院檢察署檢察官偵查後聲請簡易
    判決處刑。
    理  由
一、訊據被告甲○對於右揭時、地對執行勤務之員警張朝應、莊慧民等人咆哮並口出
    穢語「幹×娘」等情，固於本院審理中坦承不諱，惟矢口否認有對在場任何警員
    身體部位有推打等妨害公務之強暴行為，辯稱：當場有那麼多警察在場還有配槍
    ，不可能會推打警察云云。惟查：右揭事實業據台中市警察局第二分局警員張朝
    應、莊慧民所製作之報告書、檢查紀錄表各一份在卷足稽，並有證人即台中市警
    查局第二分局警員莊慧民到庭證述：「當初我只是用手安撫他要他不要那麼激動
    ，沒想到被告就一路把我逼到門外，且一直說『你抓我的手幹嘛？』，最後還從
    背部推了我一把。」等語屬實，而上情業經本院當庭勘驗案發當時之錄影帶綦詳
    ，並製有勘驗筆錄附於本院九十一年三月八日之言詞辯論筆錄及輸出有影像圖片
    四張附卷可憑，於勘驗過程中可明顯見被告有一路推打在場執行勤務之警員莊慧
    民出「日月茶坊」大門之行為，被告前開辯解顯無足採，本件事證明確，被告犯
    行洵堪認定。
二、核被告甲○所為，係犯刑法第一百三十五條第一項對於公務員依法執行職務時施
    強暴罪、同法第一百四十條第一項對於公務員依法執行職務時當場侮辱罪。被告
    所犯上開二罪間犯意各別，罪名互殊，應予分論併罰。爰審酌被告犯罪之動機、
    目的、手段、犯罪時所受之刺激及其生活狀況、智識程度、之前亦曾經犯有妨害
    公務之罪行，此次竟因無法克制而再犯，以及犯後坦承部分犯罪，其態度尚稱良
    好等一切情狀，分別量處如主文所示之刑，並分別依刑法第四十一條第一項之規
    定，分別諭知易科罰金之標準。
據上論斷，應依刑事訴訟法第四百五十二條、第二百九十九條第一項前段，刑法第一
百三十五條第一項、第一百四十條第一項、第四十一條第一項前段，罰金罰鍰提高標
準條例第一條前段、第二條，判決如主文。
本案經檢察官黃江穎到庭執行職務。
中      華      民      國      九十一      年      四      月    十    日
                                臺灣台中地方法院刑事第七庭
                                        法  官  林學晴
右正本證明與原本無異。
如不服本判決，應於送達後十日內向本院提出上訴狀 （須附繕本） ，上訴於台灣高等
法院台中分院。
                                        書記官
中      華      民      國      九十一      年      四      月    十    日
附錄論罪科刑法條
